# 等值于外汇的人民币出资填到外汇收支表哪个项目？

提问人：taxi4 时间：2010-05-31 12:38:29
某中外合资企业外方投资 1000 万美元，是用等值于 1000 万美元的人民币出资的，会计账簿历史汇率是 8 ，外汇收支情况表是否应这么填：“实收境外资本——外国直接投资”1000万，“非外汇形式资产——人民币”1000万？ 2009 年 12 月 31 日汇率变动为6.8，汇率变动是否要在表上反映？

回答人：chenyiwei
回复 楼主 taxi4 的帖子 1 、借记“非外汇形式资产——人民币”，贷记“实收境外资本”1000万美元。 2 、实收资本采用历史汇率折合，“非外汇形式资产——人民币”虽然没有明确规定，但一般理解是按照各年的美元发生额累积起来的，所以期末不用作汇率调整。